臺灣高等法院臺中分院刑事判決　　　　 99年度上訴字第939號
上　訴　人
即　被　告　吳彩華
選任辯護人　廖志堯律師
上列上訴人即被告因毒品危害防制條例等案件，不服臺灣臺中地
方法院98年度訴字第3807號中華民國99年3月16日第一審判決（
起訴案號：臺灣臺中地方法院檢察署98年度偵字第4797號、98年
度偵續字第354號），提起上訴，本院判決如下：
    主  文
原判決撤銷。
吳彩華販賣第一級毒品未遂，處有期徒刑捌年；扣案之第一級毒
品海洛因伍包（含包裝袋，海洛因驗餘合計淨重伍點零柒公克、
純質淨重貳點柒玖公克，空包裝總重壹點零伍公克），沒收銷燬
之；扣案門號為0000000000號之行動電話壹支（含SIM卡壹枚）
、電子磅秤壹臺，均沒收。又未經許可，持有可發射子彈具有殺
傷力之改造手槍，處有期徒刑壹年陸月，併科罰金新臺幣伍萬元
，罰金如易服勞役，以新臺幣壹仟元折算壹日；扣案仿盒式槍製
造之改造手槍壹支（槍枝管制編號0000000000號），沒收。主刑
部分應執行有期徒刑玖年，併科罰金新臺幣伍萬元，罰金如易服
勞役，以新臺幣壹仟元折算壹日，從刑部分併執行之。
    犯罪事實
一、吳彩華明知海洛因乃毒品危害防制條例第2條第2項第1款所
    規定列管之第一級毒品，非經許可，不得持有、販賣，竟基
    於販賣第一級毒品海洛因以營利之犯意，於民國98年2月1日
    晚間，以其所有門號為0000000000號之行動電話1支，撥打
    綽號「賓士」之何茲成所持用門號0000000000號之行動電話
    ，及利用傳送簡訊之方法，詢問何茲成是否欲向其購買海洛
    因，而著手實施販賣海洛因之行為，經何茲成表示至少要購
    買新臺幣（下同）1萬元之海洛因後，雙方即約定於翌日（
    即2日）下午1時30分許，在臺中市○○區○○路一段與東興
    路口進行交易。嗣於98年2月2日下午約1時許，吳彩華攜帶
    海洛因5包（含包裝袋，海洛因驗餘合計淨重5.07公克、純
    質淨重2.79公克，空包裝總重1.05公克），及其所有預備供
    販賣海洛因所用之電子磅秤1台，至前揭與何茲成約定之交
    易地點後，旋為警方當場查獲，其販賣海洛因之行為始未得
    逞，並經扣得上述之海洛因5包及其所有之電子磅秤1台、門
    號0000000000號之行動電話1支（含SIM卡1枚）。
二、吳彩華與陳昭鑫前為男女朋友，故陳昭鑫於96年8月間某日
    ，在不詳地點，從真實身分不詳名為「張坤楨」之成年男子
    處，收受由仿盒式槍製造之槍枝、車通金屬槍管內阻鐵而成
    具有殺傷力之改造手槍1支（槍枝管制編號0000000000號）
    及由金屬彈殼組合直徑6.0±0.5mm金屬彈丸而成具有殺傷力
    之非制式子彈1顆後（所犯未經許可，持有可發射子彈具有
    殺傷力之改造手槍罪，業經臺灣臺中地方法院以98年度訴字
    第3053號判處有期徒刑3年6月，併科罰金新臺幣5萬元，罰
    金如易服勞役，以新臺幣1000元折算1日確定），即將之置
    於吳彩華位在臺中縣霧峰鄉（已改制為臺中巿霧峰區，下同
    ）坑口村新生路59巷31弄12號住處房間衣櫥內某件外套之口
    袋中。惟陳昭鑫於97年間因違反毒品危害防制條例等案件，
    分由臺灣南投地方法院以97年度訴字第141號判處有期徒刑8
    月、臺灣臺中地方法院以97年度訴字第1358號判處有期徒刑
    10月及6月，並定應執行有期徒刑1年8月確定後，未到案執
    行而被發佈通緝，至97年10月21日經緝獲到案即發監執行，
    而未繼續持有。詎吳彩華明知上開具有殺傷力之改造手槍1
    支及子彈1顆，非經中央主管機關之許可，不得持有，且前
    為陳昭鑫置於其住處內，竟於97年10月21日陳昭鑫經通緝歸
    案後，不報警處理或為其他適法之處置，另行起意，而未經
    許可，同時非法持有之。嗣於98年2月2日下午1時許，吳彩
    華因前揭販賣第一級毒品海洛因未遂之行為經警當場查獲後
    ，在偵查機關尚未發覺其上開非法持有具殺傷力改造手槍及
    子彈之犯行前，即主動向警方告知上情，並帶同警方於同日
    下午4時50分許，至其上述住處起出前開具殺傷力之改造手
    槍1支、子彈1顆，報繳其持有之全部槍枝及子彈，進而接受
    裁判，始查獲上情。
三、案經臺中縣警察局烏日分局報請臺灣臺中地方法院檢察署檢
    察官偵查起訴。
    理  由
壹、證據能力部分：
一、按被告以外之人於偵查中向檢察官所為陳述，除顯有不可信
    之情況者外，得為證據，刑事訴訟法第159條之1第2項定有
    明文。偵查中對被告以外之人（包括證人、鑑定人、告訴人
    、被害人及共同被告等）所為之偵查筆錄，或被告以外之人
    向檢察官所提之書面陳述，性質上均屬傳聞證據。惟現階段
    刑事訴訟法規定檢察官代表國家偵查犯罪、實施公訴，依法
    其有訊問被告、證人及鑑定人之權，證人、鑑定人且須具結
    ，而實務運作時，檢察官偵查中向被告以外之人所取得之陳
    述，原則上均能遵守法律規定，不致違法取供，其可信度極
    高，職是，被告以外之人前於偵查中已具結而為證述，除反
    對該項供述得具有證據能力之一方，已釋明「顯有不可信之
    情況」之理由外，不宜以該證人未能於審判中接受他造之反
    對詰問為由，即遽指該證人於偵查中之陳述不具證據能力。
    且所謂不可信性情況，法院應審酌被告以外之人於陳述時之
    外在環境及情況，例如：陳述時之心理狀況、有無受到外力
    干擾等，以為判斷之依據。查本件證人何茲成、陳昭鑫與承
    辦警員林丁雄、陳瑞徵於檢察官偵查中，以證人之身分陳述
    ，經告以具結義務及偽證處罰等事項，於命證人朗讀結文後
    具結，當時證人何茲成等4人係於負擔偽證罪之處罰心理下
    證述，並以具結擔保其等供述之真實性，又無受其他不當外
    力干擾，上訴人即被告吳彩華（下稱被告）與其選任辯護人
    亦未曾提及檢察官在偵查時有何不法取供之情形，則參照上
    開說明，證人何茲成、陳昭鑫、林丁雄、陳瑞徵於偵查中之
    證言，自有證據能力。
二、次按除顯有不可信之情況外，從事業務之人於業務上或通常
    業務過程所須製作之紀錄文書、證明文書，亦得為證據，此
    乃刑事訴訟法第159條之4第2款所明定。良以從事業務之人
    在業務上或通常業務過程所製之紀錄文書、證明文書，因係
    於通常業務過程不間斷、有規律而準確之記載，大部分紀錄
    係完成於業務終了前後，無預見日後可能會被提供作為證據
    之偽造動機，其虛偽之可能性小，況如讓製作者以口頭方式
    在法庭上重現過去之事實或數據亦有困難，因此其亦具有一
    定程度之不可代替性，除非該等紀錄文書有顯然不可信之情
    況，否則有承認其為證據之必要。查卷附被告所有門號為00
    00000000號行動電話，與證人何茲成所持用門號0000000000
    號行動電話之通聯及傳送簡訊等紀錄，係所屬通信業者於其
    業務上及通常業務過程中所製作之紀錄文書，且無事證可認
    其有預見日後將被要求提供作為證據之偽造動機，當事人復
    無指出上開紀錄文書有何顯然不可信之情況，則參照上開說
    明，即有證據能力。
三、遞按照相機拍攝之照片，係依機器之功能，攝錄實物形貌而
    形成之圖像，除其係以人之言詞或書面陳述為攝取內容，並
    以該內容為證據外，照片所呈現之圖像，並非屬人類意思表
    達之言詞或書面陳述，當不在刑事訴訟法第159條第1項所規
    定「被告以外之人於審判外之言詞或書面陳述」之範圍內，
    其有無證據能力，自應與一般物證相同，端視其取得證據之
    合法性及已否依法踐行證據之調查程序，以資認定（最高法
    院97年度台上字第3854號判決意旨參照）。本案卷附警方查
    獲被告後，所拍攝從其身上起出第一級毒品海洛因5包、電
    子磅秤1台等照片，與警方至被告位在臺中縣霧峰鄉○○村
    ○○路59巷31弄12號住處起獲扣案槍、彈所拍攝之刑案現場
    照片，及檢察官於98年10月11日訊問證人何茲成時，經何茲
    成提供其行動電話於98年2月2日12時55分許接收來自000000
    0000號行動電話之簡訊1則，由檢察官命翻拍該則簡訊而附
    卷之照片1張（見98年偵字第4797號卷第68頁），均非供述
    證據，而無傳聞法則之適用。惟上開照片乃檢、警偵辦調查
    本案，依法利用相機採證而拍攝取得，與被告前揭犯罪事實
    具有關聯性，被告及選任辯護人亦不爭執其取得之合法性，
    且經本院依法對當事人提示並告以要旨而踐行調查程序，故
    有證據能力。
四、現行刑事訴訟法關於「鑑定」之規定，除選任自然人充當鑑
    定人外，另設有囑託機關鑑定制度。依同法第198條、第208
    條之規定，不論鑑定人或鑑定機關、團體，固均應由法院、
    審判長、受命法官或檢察官視具體個案之需要而為選任、囑
    託，並依第206條之規定， 提出言詞或書面報告，始符合同
    法第159條第1項所定得作為證據之「法律有規定」之情形。
    否則所為之鑑定，仍屬傳聞證據。然於司法警察機關調查中
    之案件，為因應實務上，或因量大、或有急迫之現實需求，
    併例行性當然有鑑定之必要者，例如毒品之種類與成分、尿
    液之毒品反應，或者槍彈有無殺傷力等鑑定，基於檢察一體
    原則，得由該管檢察長對於轄區內之案件，以事前概括選任
    鑑定人或囑託鑑定機關、團體之方式，俾便轄區內之司法警
    察官、司法警察對於調查中之此類案件，得即時送請先前已
    選任之鑑定人或囑託之鑑定機關、團體實施鑑定，以求時效
    （法務部92年9月1日法檢字第0920035083號函參照，刊載於
    法務部公報第312期）。此種由檢察機關概括選任鑑定人或
    概括囑託鑑定機關、團體，再轉知司法警察官、司法警察於
    調查犯罪時參考辦理之作為，法無明文禁止，係為因應現行
    刑事訴訟法增訂傳聞法則及其例外規定之實務運作而為。而
    毒品種類、成分之鑑定，其中海洛因等第一級毒品部分，因
    有全國一致性，係概括囑託法務部調查局負責鑑定，並由司
    法警察官、司法警察於獲案後即將所查扣之第一級毒品拍照
    、包裝、封緘及黏貼獲案毒品電腦管制條碼逕送調查局為鑑
    定，由該局輸入電腦，全程管制、集中保管送鑑毒品，而僅
    檢送鑑定通知書予送鑑機關。另槍枝、子彈是否具有殺傷力
    之鑑定，則率皆囑託內政部警政署刑事警察局（以下簡稱刑
    事警察局）為之，由該局依檢視法、性能檢驗法、試射法等
    各項鑑驗方法，以鑑定殺傷力之有無。凡此，為本院辦案職
    務上所已知之事實。此種由司法警察官、司法警察依檢察官
    所概括選任之鑑定人或囑託鑑定機關、團體所為之鑑定結果
    ，與檢察官選任或囑託為鑑定者，性質上並無差異，同具有
    證據能力。故本件經警方所扣得之第一級毒品海洛因5包、
    改造手槍1支及子彈2顆等物，經臺中縣警察局烏日分局依上
    開規定分別送由法務部調查局、刑事警察局鑑定後，所為之
    書面鑑定報告自屬前揭「法律規定」得為證據者，而有證據
    能力。
五、被告以外之人於審判外之陳述，雖不符刑事訴訟法第159條
    之1至同條之4之規定，而經當事人於審判程序同意作為證據
    ，法院審酌該言詞陳述或書面陳述作成時之情況，認為適當
    者，亦得為證據；當事人、代理人或辯護人於法院調查證據
    時，知有第159條第1項不得為證據之情形，而未於言詞辯論
    終結前聲明異議者，視為有前項之同意；乃該法第159條之5
    所明定。查本件除上述一至四所說明之部分外，其餘在下列
    判決理由中所載被告以外之人於審判外所為之陳述（包括各
    項書證），經援引使用為本件之證據者，因檢察官、被告及
    選任辯護人於本案辯論終結前，對證據能力均不爭執（見本
    院卷第58頁反面），本院審酌各該證據作成時之狀態，也無
    不法取得之情形，且適合作為本案之證據使用，故依上開刑
    事訴訟法所定，亦均有證據能力。
六、扣案之第一級毒品海洛因5包、電子秤1台、門號0000000000
    號之行動電話1支（含SIM卡1枚）、改造手槍1支及子彈1顆
    等物，非屬人之供述證據，並無傳聞法則之適用，而經本院
    審酌其採證過程並無違法之處，且與本件案情具有關聯性，
    自有證據能力。
貳、認定本件犯罪事實所憑之證據及理由：
一、訊據被告吳彩華固不爭執於前述時地，分經警方從其身上及
    在前揭住處，扣得第一級毒品海洛因5包、電子秤1台、門號
    0000000000號之行動電話1支（含SIM卡1枚）、具有殺傷力
    之改造手槍1支及子彈1顆等物，惟矢口否認有何違反毒品危
    害防制條例及槍砲彈藥刀械管制之犯行，辯稱：其僅與證人
    何茲成相約見面而已，非欲販賣海洛因給何茲成，扣案之海
    洛因5包係欲供己施用，因其已成癮，所以攜帶之數量較多
    ，僅憑證人何茲成所言，不能論其有販賣海洛因之罪嫌；又
    扣案之槍枝外型為鐵製之盒子，其不知係具有殺傷力之改造
    手槍，才帶警方至其住處取出云云。選任辯護人則為其辯護
    略以：(一)證人何茲成固迭於警詢、檢察官偵查中及原審法院
    審理時，一再指證案發當日被告係與其相約至現場交易海洛
    因，但此情已為被告堅詞否認，而卷附何茲成所使用手機之
    簡訊翻拍照片，只能證明被告通知到場之事實，尚難憑此佐
    證何茲成所述屬實。又何茲成就案發當日究係與被告相約購
    買多少金額、數量之海洛因，其前後所述不一致，並與警員
    陳瑞徵所證2萬元，及被告當時身上所持有5包海洛因毒品之
    重量均不相符，自有瑕疵可指。再者，被告與何茲成之聯繫
    過程內容，並無相關通聯譯文或簡訊內容可考，是被告此部
    分之犯罪尚屬不能證明。(二)證人即警員林丁雄、陳瑞徵等2
    人於偵查中所證述之內容，無非是根據證人何茲成之轉述及
    告知而來，並非其等親自之見聞，性質上屬傳聞證據，不具
    證據能力，不足採為不利被告之證明。(三)至於警方自被告身
    上查獲海洛因5小包，僅能據以認定被告持有該等物品之客
    觀事實而已。(四)本件從警方如何查獲扣案槍枝及子彈之經過
    ，及證人陳瑞徵警員於偵訊時之證言內容，至多僅能認定被
    告應屬知悉扣案槍彈放置於該處之事實而已，然尚不足以證
    明扣案槍彈放置該處之緣由，即係如起訴書犯罪事實所指。
    (五)被告就扣案槍彈之來源，雖曾供述是綽號「阿峰」之男子
    欠債之抵押品云云；然其此等自白，並無其他必要之證據足
    以擔保真實性，尚不得作為有罪判決之唯一證據。(六)被告之
    男友即證人陳昭鑫於檢察官偵訊及原審法院審理時，均一再
    明確證稱其自「張坤楨」處收受扣案槍彈及如何將之藏放於
    查獲現場之某件外套口袋中之過程，被告並不知情。(七)卷附
    槍彈鑑定書並未就扣案改造槍枝為具體個別之測試鑑定，本
    案顯不能遽憑卷附尚欠完備之鑑定報告率認扣案改造槍枝確
    實具有可供反覆使用及動能確實達於標準以上之殺傷力。
二、本院查：
  (一)關於被告販賣第一級毒品海洛因未遂之部分：
  1.證人何茲成業於檢察官訊問及原審法院審理時，均於具結後
    一再證稱：被告係於98年2月1日晚間，以門號0000000000號
    之行動電話撥打何茲成持用之0000000000號行動電話，並利
    用傳送簡訊之方式，詢問何茲成是否欲向被告購買海洛因，
    其等方約定於翌日下午約1時30分許，在臺中市○○區○○
    路一段與東興路口進行交易等基本情節無誤（見98年度偵字
    第4797號卷第22至23、58至59頁，原審卷第39、40頁）。
  2.而被告於偵查中及本院審理時皆供承確實與綽號「賓士」之
    何茲成約定在上述為警查獲之地點見面，何茲成尚未出面，
    其即為警查獲等情節（見98年度偵字第4797號卷第4、19頁
    ，本院卷第70、120頁），因核與證人何茲成前揭證詞相符
    ，即屬實可採。另被告所有門號0000000000號之行動電話與
    何茲成持用之0000000000號行動電話，於98年2月1日晚間起
    至翌日中午約12時55分許止，出現密集通聯及傳送簡訊等事
    實，則有上述行動電話2支之通聯與傳送簡訊等紀錄、臺灣
    臺中地方法院檢察署辦案公務電話紀錄表，及證人何茲成所
    提出被告於98年2月2日中午12時55分許傳送內容為「到了」
    之簡訊1則至其行動電話而經翻拍之照片1張等在卷可考（見
    98年度偵字第4797號卷第26頁反面、61、68、70至75頁），
    亦與上開證人何茲成所言吻合。故上述被告之自白、通聯紀
    錄等證據資料，均足可擔保證人何茲成前開所證述被告利用
    電話及簡訊約其於上開時地見面等語，確屬真實。
  3.又被告係於98年2月2日下午約1時許，在臺中市○○區○○
    路一段與東興路口，為警查獲其持有第一級毒品海洛因5包
    、電子磅秤1台及門號0000000000號之行動電話1支（含SIM
    卡1枚）等事實，已為被告於警詢時供承無誤（見第0000000
    000號警卷第1頁反面），並有卷附臺中縣警察局烏日分局扣
    押筆錄、扣押物品目錄表各1份與警方從被告身上起出前述
    扣押物所拍攝之照片3張（以上見前開警卷第10至12、20至2
    1頁）及此等扣押物在案可證。且上開扣案之海洛因5包，經
    法務部調查局鑑定之結果，均含有第一級第6項毒品海洛因
    之成分（含包裝袋，海洛因驗餘合計淨重5.07公克、純質淨
    重2.79公克，空包裝總重1.05公克），亦有該局所出具之鑑
    定書1件在卷足參（見原審卷第78頁）。則觀諸上開已得證
    之客觀事實，可知被告係利用前述行動電話密集頻繁地與證
    人何茲成聯繫後，攜帶相當數量之海洛因5包及電子磅秤1台
    至與證人何茲成所約定之地點見面；此著實足認證人何茲成
    前揭所言其間通聯及見面之目的乃欲買賣海洛因等語，言而
    有徵，深具憑信性。
  4.再者，警方何以會於前述時地查獲被告持有相當數量之海洛
    因及電子磅秤、行動電話等物，係因警方先前調查何茲成涉
    嫌施用毒品之案件時，據何茲成供述其毒品來源為被告，嗣
    經何茲成以電話通報警方，指被告要再拿海洛因販賣給何茲
    成，雙方約定交易之地點即在前述之向上路一段與東興路口
    ，警方才前往盤查，並非警方要求何茲成去向被告購買海洛
    因，以誘出被告等情節，業經承辦本案之警員林丁雄、陳瑞
    徵於檢察官訊問時經隔離後，分別具結陳明在卷（見98年度
    偵字第4797號卷第48至50頁），互核相符，尚無不可採信之
    處，自足認屬實；且本件不涉陷害教唆之問題，亦甚明確。
    準此以解，被告與證人何茲成於98年2月1日晚間起反覆通聯
    及約定見面之原因若非欲買賣海洛因，證人何茲成豈會無端
    誣指被告涉嫌販賣海洛因之重罪，並通報警方前往調查，又
    適巧查得被告持有相當數量之海洛因及電子磅秤等物。從而
    ，本件雖無通訊監察譯文可資證明被告確欲於前述時地販賣
    海洛因給證人何茲成，然由上開其他方面所查得之佐證，實
    已足證何茲成所陳述當天被告係欲至雙方所約定見面之地點
    ，販賣海洛因給何茲成等語，已達一般人得確信為真實之程
    度，而適合採為被告有罪之認定。
  5.至於證人何茲成與被告通聯時，所約定欲購買之海洛因數量
    及金額究係多少，依證人何茲成於98年3月5日偵訊時之證詞
    ，係稱被告當時向他表示有進很多，他要多少都沒有問題，
    所以他就向被告說最少要1萬元等語（見98年度偵字第4797
    號卷第22頁），復於原審法院98年12月22日審理時證稱：被
    告與他約定交易時，沒有約定數量，但有告訴他要帶多少錢
    ，好像是3至5萬元等語（見原審卷第39頁）；而就所欲購買
    之海洛因數量並無具體約定乙節，前後所述尚無不合，然欲
    購買之金額部分，則所言不一。惟按證人之陳述有部分前後
    不符時，究竟何者為可採，法院仍得本其自由心證予以斟酌
    ，非謂一有不符或矛盾，即應認其全部均為不可採信（最高
    法院74年台上字第1599號判例要旨參照）。查證人何茲成上
    開於偵查中所言者，不僅距案發時間較近，記憶應尚未模糊
    ，且以其所述金額核諸扣案海洛因5包之數量，亦無不合；
    反觀其審理中之證詞，對此部分情節顯已生疏，不敢確認，
    才有「好像是3至5萬元」之說法；則相較之下，自應以其於
    前揭偵查中所言者，方屬可採。
  6.近年來因毒品海洛因遭濫用，危害國民健康與社會安定日益
    嚴重，治安機關對於販賣海洛因之犯罪行為，一再嚴加查緝
    ，各傳播媒體對於偵查機關多次掃盪毒品之辦案作為亦迭予
    報導，已使此等毒品不易取得且物稀價昂。若被告於前述時
    地與證人何茲成進行之交易無利可圖，自無可能甘冒一經查
    獲將被判處重刑之危險，與之交易。另一方面，販賣毒品海
    洛因乃違法行為，非可公然為之，此項毒品亦無公定價格，
    可任意分裝增減分量，且每次買賣之價格、數量，亦隨時依
    雙方之關係深淺、資力、需求量、對行情之認知、來源是否
    充裕、查緝是否嚴緊等因素，而異其標準，機動調整，非可
    一概論之。從而，販賣之利得，除非經被告坦承犯行或價格
    、數量俱臻明確外，實難察得其交易實情。惟販毒者不管從
    價差或量差中牟利，方式雖異，然其販賣行為在意圖營利則
    屬同一。參以通觀本案卷證，未見被告與證人何茲成之間，
    有何特別情誼，則被告殊無可能毫無所圖而平白涉險。故被
    告於本件販賣第一級毒品之行為，雖係未遂，亦尚無所得，
    惟其於著手實行販賣海洛因行為之初，必然心存營利之意圖
    ，至為明確。
  7.被告於偵查及原審雖曾辯稱其與何茲成相約見面之目的，係
    因何茲成積欠其男友陳昭鑫若干債務，其欲代陳昭鑫向何茲
    成收取債務云云。惟不僅證人何茲成始終堅稱其未積欠被告
    或陳昭鑫任何債務（見98年度偵字第4797號卷第23頁、原審
    卷第38頁），且證人陳昭鑫於偵查及原審亦均證述何茲成並
    無積欠其任何金錢等語（見98年度偵字第4797號卷第37頁、
    原審卷第37頁反面），故被告上開辯解不實。其次，被告雖
    辯稱扣案之海洛因5包係欲供己施用，惟其不僅攜帶之海洛
    因數量頗多，又有電子磅秤1台可為前開何茲成所言證詞之
    佐證，此項辯解自難採信。再者，本件縱無通訊監察譯文可
    直接證明被告與何茲成電話通聯之目的，然由其他方面所查
    得之事證，已足可擔保證人何茲成上開不利於被告之證詞為
    真；且何茲成所證述欲向被告購買海洛因之金額固前後不一
    ，但應以其偵查中所言至少要購買1萬元為是；另證人林丁
    雄、陳瑞徵上開證述如何查獲本案之情節，均為其等親身之
    經歷，並非傳述他人之見聞；及被告非僅單純持有扣案之海
    洛因5包等各節，俱經查明有如前述。故選任辯護人就被告
    違反毒品危害防制條例部分之辯護意旨，尚不足為被告有利
    之判斷。
  (二)關於被告未經許可，持有可發射子彈具有殺傷力之改造手槍
    1支及子彈1顆之部分：
  1.被告於前述98年2月2日下午約1時許，在臺中市○○區○○
    路一段與東興路口為警查獲後，於有權之偵查機關發覺其另
    涉違反槍砲彈藥刀械管制條例之罪嫌前，即主動告知警方持
    有槍枝，並帶同警方於同日下午4時50分許，至其位在臺中
    縣霧峰鄉○○村○○路59巷31弄12號住處房間衣櫥內某件外
    套之口袋中，起出手槍1支、子彈2顆，報繳其持有之全部槍
    枝及子彈等事實，業經被告於警詢時供認無誤（見第000000
    0000號警卷第2頁反面），並有台中縣警察局烏日分局扣押
    筆錄、扣押物品目錄表各1件、刑案現場照片6張附卷可證（
    見上開警卷第4至6、11至13頁）及扣案之槍彈足憑。
  2.前開扣案之手槍1支（槍枝管制編號0000000000號）經送請
    刑事警察局以檢視法、性能檢驗法及試射法加以鑑驗後，認
    係改造手槍，由仿盒式槍製造之槍枝，車通金屬槍管內阻鐵
    而成，擊發功能正常，可供擊發適用子彈使用，認具殺傷力
    ；另送鑑子彈2顆，認均非制式子彈，由金屬彈殼組合直徑
    6.0±0.5mm金屬彈丸而成，採樣1顆試射，可擊發，認具殺
    傷力；上述情節有該局98年2月12日刑鑑字第0980015517號
    鑑驗書1件在卷足明（見98年度偵字第4655號卷第11至13頁
    ），並經鑑定人即在刑事警察局擔任巡官之高建成於原審法
    院審理時具結後，詳為證述其鑑定之方法及如何確認送鑑手
    槍1支具有殺傷力等語明確（見原審卷第89至90頁）。但另1
    顆子彈，其後又經刑事警察局鑑驗而予以試射，雖可擊發，
    惟其發射動能不足，認不具殺傷力，則有該局99年1月8日刑
    鑑字第0980168034號函1份附卷可查（見原審卷第55頁）；
    故公訴意旨認被告係持有具有殺傷力之子彈2顆，不無誤會
    。
  3.而上開扣案具有殺傷力之改造手槍1支及子彈1顆，乃陳昭鑫
    基於持有改造手槍、子彈之犯意，於96年8月間某日，在不
    詳地點，從真實身分不詳名為「張坤楨」之成年男子處收受
    後，置於其女友即被告位於臺中縣霧峰鄉○○路59巷31弄12
    號住處房間衣櫃內，而未經許可持有之，陳昭鑫遂為臺灣臺
    中地方法院以98年度訴字第3053號判處有期徒刑3年6月，併
    科罰金新臺幣5萬元，罰金如易服勞役，以新臺幣1000元折
    算1日確定等事實，亦有上開判決及陳昭鑫之臺灣高等法院
    被告前案紀錄表各1份在卷可悉（見本院卷第96至103頁）。
    然陳昭鑫另於97年間因違反毒品危害防制條例等案件，各為
    臺灣南投地方法院以97年度訴字第141號判處有期徒刑8月、
    臺灣臺中地方法院以97年度訴字第1358號判處有期徒刑10月
    及6月，並定應執行有期徒刑1年8月確定後，未到案執行被
    發佈通緝，至97年10月21日經緝獲到案即發監執行，而未繼
    續持有上開改造手槍及子彈之事實，已為證人陳昭鑫於原審
    具結後敘明足認（見原審卷第36頁），並有上述臺灣高等法
    院被告前案紀錄表在卷可資參酌。
  4.然參被告於98年2月2日當天在警詢及檢察官訊問時之供述，
    一再直言那是掌心雷手槍（見第0000000000號警卷第2頁反
    面）及陳述如何由綽號阿峰（譯音）之人處取得上述槍彈等
    語（見98年度偵字第4655號卷第5至6頁），明顯可以斷定被
    告對其主動告知警方而起出者係為何物，知之甚明。況證人
    即承辦警員陳瑞徵於檢察官訊問時具結後，亦證述：當天警
    方查獲被告持有前開毒品海洛因等物後，有問被告是否還有
    其他違禁品，被告即以台語說她住處有「一用」，「一用」
    即是槍之術語，且被告於第1次警詢時即坦承那是槍枝；若
    被告當初不說那是槍，警方也不會去搜索等語（見98年度偵
    字第4655號卷第37頁）。是案經綜合參看上開事證後，足認
    被告於前述主動告知警方前，已明知其為具有殺傷力之槍枝
    及子彈。
  5.證人陳昭鑫於98年3月25日最初為檢察官訊問時，結證稱：
    「96年減刑出獄後約同年8月間時，一位友人張坤楨將一個
    鐵盒子（指前開扣案之槍枝）放在我車上，我約略看過鐵盒
    子，裡面僅有一個銅的東西」、「我跟吳彩華去找阿要收
    回欠款，那天我們去吳彩華霧峰家住，我把鐵盒子放在吳彩
    華家中衣櫃內，吳彩華是有看見，但是她沒有拿」等語（見
    98年度偵字第4655號卷第17頁）。此外，證人陳昭鑫與被告
    前為男女朋友關係，亦為其等所是認（見上開偵查卷第16、
    22頁）。則衡諸一般經驗法則，證人陳昭鑫較有可能出言維
    護被告，卻絕無可能設詞加以陷害，是其證稱被告目睹其將
    上述槍枝置於被告家中之衣櫃內等情節，厥屬事實無誤；遑
    論若非被告親見陳昭鑫如何放置前揭槍彈，又豈能於前述時
    地主動告知警方而帶同起出，此更加證明陳昭鑫上述之證詞
    可信無誤。
  6.惟證人陳昭鑫畢竟於97年10月21日經緝獲到案後，即發監執
    行，而未繼續非法持有扣案之槍彈。被告早知其放置處，但
    於陳昭鑫入監執行後，並未報警處理或為其他適法之處置，
    仍將之置於其住處內隱密而難以被察覺之一隅，而於事實上
    支配管領前開扣案之槍彈，直到98年2月2日為警查獲其前揭
    違反毒品危害防制條例之情節後，始在警方詢問有無其他違
    禁品之氛圍下，主動告知警方其住處有「一用」之槍枝，並
    帶同警方起出而報繳其持有之全部槍彈。則案經歸納以上一
    切所有客觀之情狀加以判斷後，認定被告係於陳昭鑫入獄後
    ，另行起意，而未經許可，同時非法持有本件扣案之槍彈，
    自不違反一般經驗法則及論理法則。
  7.被告雖於98年2月2日為檢察官訊問時，供承：「（問：阿峰
    將槍械交付之經過？）當時我開車載陳昭鑫到台中巿環中路
    接中彰快速道路路口，阿峰就到車上來，將槍交給陳昭鑫，
    我當時不知道那是槍，我回家後，我問陳昭鑫那是什麼，陳
    昭鑫說那是違法的東西，陳昭鑫說不要放家裡，我自己將槍
    拿到霧峰鄉，當時陳昭鑫還沒有入監。不是陳昭鑫叫我拿到
    霧峰鄉，是我自己決定放到霧峰鄉，陳昭鑫只叫我拿到外面
    藏起來，我藏的時候，我當時以為是類似鋼彈珠之玩具手槍
    。我一開始不知道是真槍，槍械現由警察扣案中」等情（見
    98年度偵字第4655號卷第6頁），而自白受陳昭鑫所寄託，
    代為藏放扣案之槍彈。惟被告於98年5月27日又經檢察官訊
    問時，已改口稱：陳昭鑫沒有要我拿去外面，是我自己決定
    到霧峰云云（見上開偵查卷第22頁），而否認寄藏扣案之槍
    彈；於同年6月19日受檢察官訊問時，再改稱：上開於同年2
    月2日內勤時所供述有綽號阿峰之人將扣案之槍彈交給陳昭
    鑫等情節，是她所編造的，扣案之槍彈是她搬家時不小心看
    見，但她不知道是何物，所以也不以為意，後來因毒品案件
    被警方查獲時，主動交給警方云云（見上開偵查卷第31至32
    頁），完全否認有何違反槍砲彈藥刀械管制條例之犯行；同
    年9月18日檢察官訊問時，則供稱：98年2、3月時她搬回霧
    峰老家時，她在霧峰老家整理她與陳昭鑫的行李，在其中1
    包她們2人的衣服中發現這把槍，她就隨手把槍放在衣服口
    袋裡云云（見98年度偵續字第354號卷第14頁），再次翻轉
    前述各次之說法；至原審法院審理時，另稱：當時是陳昭鑫
    將槍彈包在鐵盒裡面藏在衣櫃裡面的衣服，她不知道那是什
    麼東西，是後來陳昭鑫入獄後寫信告訴她指鐵盒裡面有危險
    東西，但陳昭鑫也沒有講明是什麼危險東西，後來她被警方
    查獲，便主動告訴警方鐵盒裡面有危險東西云云（見原審卷
    第18頁），又創設不同於以前之說法；然於本院審理時，復
    迴異於原審之供詞，改稱：她收到陳昭鑫上述信件前1個星
    期，已將槍枝交給警方，陳昭鑫並無託她保管、處理云云（
    見本院卷第69頁、119頁反面）；而就前開扣案之槍彈何以
    置於其住處內之原因，所為供述始終莫衷一是，則本件果否
    如被告最初於98年2月2日檢察官訊問時所坦承之情節，即其
    係為陳昭鑫寄藏扣案之槍彈，自尚待斟酌。然查，陳昭鑫於
    偵查及原審多次具結所為之證詞，始終未曾證述其有將扣案
    之槍彈寄交被告代為藏放（見上開偵查卷第16至17、23至24
    、32至33頁，原審卷第34頁反面至37頁），事經本院再遍查
    全卷，也無其他佐證足認陳昭鑫於入獄前將本件扣案之槍彈
    託交被告代為藏放，是上揭被告於98年2月2日受檢察官訊問
    時所自白寄藏本件槍彈之語，即因乏其他適合之證據可資證
    明屬實，而無從採為判斷本件事實之基礎。職是之故，檢察
    官在起訴書中認定被告係於陳昭鑫入獄前，受陳昭鑫之寄託
    ，而將前述槍彈藏放在其住處房間衣櫥內之某件外套口袋中
    等情節，即顯有誤會甚明。
  8.證人陳昭鑫雖於98年5月27日檢察官訊問時具結後，另證稱
    ：他在入監後，曾寫信告知被告衣櫥內有1個鐵盒東西，請
    被告丟棄（見98年度偵字第4655號卷第23頁），復於原審證
    述：約於98年1月間，他寫信給他大哥，請他大哥轉告被告
    將衣櫃裡面的盒子丟掉，此外，並無交待他大哥轉知被告其
    他事情等語（見原審卷第35頁反面）；惟證人陳昭鑫從無提
    及其係利用上述方法，於入監後託被告藏放扣案之槍彈。況
    被告於本院審理時供稱：她收到陳昭鑫上述信件前1個星期
    ，已將槍枝交給警方，陳昭鑫並無託她保管、處理，且已經
    找不到陳昭鑫上述所寫的那封信等情節（見本院卷第69頁、
    116頁反面、119頁反面），本件亦無法取得證人陳昭鑫所稱
    之該封書信憑以審認。則依上開卷證所示情節加以判斷後，
    當難認為陳昭鑫於入監後，曾在監獄利用上開書信或透過其
    他管道將前述槍彈寄託被告代為藏放，併此敘明。
  9.至證人陳昭鑫於原審為證時，固尚證述：其將槍枝放到被告
    住處之衣櫃時，被告並不知情，被告至其寫信給其大哥，請
    其大哥轉知被告處理時，被告方知衣櫃內有槍枝云云（見原
    審卷第35頁反面），似對被告有利。然證人陳昭鑫於98年3
    月25日最初為檢察官訊問作證時，已言明其將槍枝放在被告
    家中衣櫃內時，被告是有看見等語（見98年度偵字第4655號
    卷第17頁），此項證詞顯可採信，其理於前述5.之部分亦已
    敘明；且被告於本院供稱其於接獲陳昭鑫之信件前1個星期
    ，已將槍枝交給警方，也有如前述。故證人陳昭鑫上開於原
    審所證稱被告本不知情，於其大哥與被告接觸後始知等語，
    要係為被告迴護之詞，當不足採信。
  10.被告及其選任辯護人對上開違反槍砲彈藥刀械管制條例之部
    分，雖以前揭情詞置辯。惟查：(1)被告於本件主動告知警方
    而報繳全部槍彈前，已明知其為具有殺傷力之槍枝及子彈，
    此於前開4.之部分業經證明，故被告辯稱其不知係具有殺傷
    力之改造手槍，才帶同警方至其住處取出云云，自不足採信
    。(2)證人陳昭鑫將本件槍彈置於被告之住處，為被告在場所
    親見，且具有殺傷力乙節，亦有刑事警察局之鑑驗結果及鑑
    定人高建成巡官於原審之證詞可稽，另本件固不足認被告有
    何寄藏之行為，但其確係未經許可而非法持有本件具殺傷力
    之槍彈，非僅知悉扣案槍彈之放置處而已等各節，亦皆經查
    明有如前述；故辯護人於此部分為被告所辯護之意旨，仍無
    從採為有利於被告之認定。
  (三)綜上所述，本件事證明確，被告販賣第一級毒品未遂，又未
    經許可，同時持有可發射子彈具有殺傷力之改造手槍及子彈
    等犯行，均已足可認定。
參、論罪科刑之理由：
一、關於毒品危害防制條例修正後新舊法之比較適用：
    按行為後法律有變更者，適用行為時之法律，但行為後之法
    律有利於行為人者，適用最有利於行為人之法律，刑法第2
    條第1項訂有明文。又關於法律變更之比較適用原則，於比
    較時應就罪刑有關之共犯、未遂犯、想像競合犯、牽連犯、
    連續犯、結合犯，以及累犯加重、自首減輕暨其他法定加減
    原因（如身分加減）與加減比例等一切情形，本於統一性及
    整體性原則，綜其全部罪刑之結果而為比較，亦有最高法院
    95年5月23日刑事庭第8次會議決議之意旨可資參照。查被告
    吳彩華於前揭犯罪事實欄一之部分所載，實施販賣第一級毒
    品之行為未遂後，毒品危害防制條例第4條、第17條業已修
    正，並於98年5月20日修正公布，同年月22日施行（按法規
    之制定與法規之修正，如有特定生效日之必要者，依中央法
    規標準法第14條或第20條第2項準用第14條之規定，應分別
    特定其施行日期。法規制定或前次修正基於特殊因素所特定
    之施行日期，並不適用於日後修正或再次修正之條文。又法
    律之制定或修正，若未明定施行日期者，中央法規標準法雖
    未規定應自何時生效，然法律既經制定或修正並經總統公布
    ，自應依一般原則，自公布日起算至第3日發生效力。至於
    92年7月9日修正公布之毒品危害防制條例第36條規定：「本
    條例自公布後六個月施行。」其立法理由係謂：「(一)依修正
    草案第二條第三項規定，法務部需會同衛生署成立審議委員
    會每三個月定期檢討調整毒品之分級及品項，而本次新增第
    四級毒品，有需要在新法施行前先經該審議會檢討後再調整
    公布，爰預留六個月緩衝期，以利處理。(二)依本條例新修正
    之規定，有必要再訂定相關子法及修正相關法規，以配合本
    條例之施行，故亦有需要預留適當緩衝期，以利訂頒相關子
    法及相關法規之配合修正。」故該條規定，顯係因應該次修
    正之需，始預留適當之緩衝期。與本次之修正並未定有施行
    日期之特別規定，且亦未明示係基於何特殊因素而修正，自
    不能適用92年7月9日修正公布之毒品危害防制條例第36條自
    公布後6個月施行之規定，司法院98年6月29日院台廳刑一字
    第0980014643號函釋亦同此見解）。是被告犯後之法律已有
    變更，爰就本件違反毒品危害防制條例部分新舊法之比較適
    用，說明如下：
  (一)修正前毒品危害防制條例第4條第1項規定：「製造、運輸、
    販賣第一級毒品者，處死刑或無期徒刑；處無期徒刑者，得
    併科新臺幣一千萬元以下罰金。」而修正後之毒品危害防制
    條例第4條第1項係規定：「製造、運輸、販賣第一級毒品者
    ，處死刑或無期徒刑；處無期徒刑者，得併科新臺幣二千萬
    元以下罰金。」經予比較後，顯以修正前該條例第4條第1項
    之規定有利於被告。
  (二)又修正前毒品危害防制條例第17條之規定為：「犯第四條第
    一項至第四項、第五條第一項至第四項前段、第六條第一項
    至第四項、第七條第一項至第四項、第八條第一項至第四項
    、第十條或第十一條第一項、第二項之罪，供出毒品來源，
    因而破獲者，得減輕其刑。」修正後毒品危害防制條例第17
    條第1項則規定：「犯第四條至第八條、第十條或第十一條
    之罪，供出毒品來源，因而查獲其他正犯或共犯者，減輕或
    免除其刑。」並增訂第2項：「犯第四條至第八條之罪於偵
    查及審判中均自白者，減輕其刑。」而死刑減輕者，為無期
    徒刑；又無期徒刑減輕者，為20年以下15年以上有期徒刑；
    刑法第64條第2項、第65條第2項分別定有明文。是修正後毒
    品危害防制條例第17條第1項之規定，將得減輕其刑修正為
    減輕或免除其刑，並增列第2項規定被告於偵查及審判中均
    自白者，減輕其刑，此部分新修正及增訂之規定顯較舊法所
    定者有利於被告。
  (三)案經就與被告吳彩華所違反毒品危害防制條例部分有關之所
    有規定，依刑法第2條第1項及前揭最高法院之決議意旨，綜
    其全部罪刑而為比較後，可知究為新法或舊法有利於被告，
    應以被告此部分所為，有無符合修正後該條例第17條第1項
    或第2項之規定為斷。亦即，符合時係以新法有利於被告，
    否則即以舊法有利於被告。惟查，被告於本件始終矢口否認
    有何販賣海洛因之行為，更無供出毒品來源，因而查獲其他
    正犯或共犯之情形，故其此部分所犯，尚無修正後毒品危害
    防制條例第17條第1項或第2項規定之適用。從而，此部分應
    依刑法第2條第1項前段之規定，按該條例修正前之舊法對被
    告論罪科刑。
二、核被告吳彩華就前揭犯罪事實欄一之部分所為，係犯修正前
    毒品危害防制條例第4條第6項、第1項之販賣第一級毒品未
    遂罪；就前揭犯罪事實欄二之部分所為，則係犯槍砲彈藥刀
    械管制條例第8條第4項之未經許可持有可發射子彈具有殺傷
    力之改造手槍、同條例第12條第4項之未經許可持有子彈等
    罪。且：
  (一)被告所犯販賣第一級毒品未遂罪部分，其為販賣而持有前述
    扣案毒品海洛因5包之低度行為，應為其販賣之高度行為所
    吸收，不另論罪。
  (二)被告雖已著手實施販賣海洛因之行為，惟尚未完成交付毒品
    ，為未遂犯，爰依刑法第25條第2項之規定，按既遂犯之刑
    減輕之。
  (三)按刑法第59條之酌量減輕其刑，必於犯罪之情狀，在客觀上
    足以引起一般同情，認為即予宣告法定低度刑期，猶嫌過重
    者，始有其適用（最高法院51年台上字第899號判例要旨參
    照）。查被告所犯販賣第一級毒品未遂罪部分，依其為警查
    扣之海洛因數量，所生危害遠不及於大量且長期販賣海洛因
    之盤商，況尚無犯罪所得，以其此等犯罪情狀，雖經依刑法
    第25條第2項之規定予以減輕其刑，然即令處以減輕後之最
    低法定刑度，猶仍嫌過重，在客觀上足以引起一般人之同情
    ，難認符合罪刑相當原則及比例原則，而情堪憫恕；故應依
    刑法第59條所定，就其所犯販賣第一級毒品未遂罪部分，酌
    量減輕其刑，並遞減輕之。
  (四)被告於本件違反槍砲彈藥刀械管制條例之部分，公訴意旨認
    其所犯為該條例第8條第4項之未經許可，寄藏可發射子彈具
    有殺傷力之改造手槍，及同條例第12條第4項之未經許可，
    寄藏子彈等罪，尚有誤會，其理已見前述。另本件經查獲之
    子彈2顆，均經刑事警察局於鑑驗時予以試射，其中1顆雖可
    擊發，但發射動能不足，不具殺傷力之事實，亦如前述，故
    公訴意旨認此2顆子彈均有殺傷力乙節，同有未洽。
  (五)被告未經許可，同時持有前述扣案具有殺傷力之改造手槍1
    支及子彈1顆，係以一行為觸犯前開2項罪名之異種想像競合
    犯，依刑法第55條之規定，應從一重之未經許可持有可發射
    子彈具有殺傷力之改造手槍罪處斷。
  (六)再者，被告就上開所犯槍砲彈藥刀械管制條例之部分，向警
    方自首並報繳其持有之全部槍枝及子彈等事實，業見前述，
    故應依槍砲彈藥刀械管制條例第18條第1項前段之規定，減
    輕其刑。
  (七)至被告上開所犯販賣第一級毒品未遂，及未經許可持有可發
    射子彈具有殺傷力之改造手槍等2罪，因犯意各別，行為互
    殊，應分論併罰。
三、原判決認被告所為，係犯販賣第一級毒品未遂，及犯未經許
    可，非法寄藏可發射子彈具有殺傷力之改造槍枝等2罪，而
    予論科，固非無見。惟查：(一)販賣毒品罪，須以營利為目的
    ，有罪判決書之事實欄，並應明確記載被告之犯罪事實，始
    足為適用法律之依據，而營利之意圖既係販賣第一級毒品罪
    之構成要件，則此項構成要件之事實，即應於事實欄中加以
    載明；但原判決之犯罪事實欄就被告具有營利之意圖乙節並
    未加以交代，理由內逕認被告構成販賣第一級毒品未遂罪，
    前後顯有矛盾；(二)又此次毒品危害防制條例修正後，應為新
    舊法比較適用之範圍，非僅該條例第4條第1項之規定而已，
    亦應就該條例第17條之規定，併為比較後，以擇對被告最有
    利之規定適用之，然原判決就此部分之新舊法比較，就該條
    例第17條所定部分，並未斟酌及之，僅就同條例第4條規定
    予以比較後，即謂應適用舊法，亦有未合；(三)扣案之電子磅
    秤1台，乃被告所有預備供本件販賣海洛因所用之物（理由
    詳參下列沒收之部分所述），原審不察，未予宣告沒收，也
    有微瑕；(四)被告違反槍砲彈藥刀械管制條例之部分，係犯前
    述之非法持有罪，尚不足認為其有寄藏之行為，原判決以非
    法寄藏可發射子彈具有殺傷力之改造槍枝罪論科，並非妥適
    。故被告提起上訴，謂其並無前揭違反毒品危害防制條例及
    槍砲彈藥刀械管制條例等犯行，固無理由，已詳如前述，惟
    原判決既有上開可議之議，即無以維持，而應由本院全部均
    予撤銷改判。爰審酌被告所犯之2罪對於國民健康及社會治
    安之危害均不輕，且其犯行尚屬明確，被告卻始終飾詞卸責
    ，一再設詞頑辯，未見自省或悔悟，犯後態度不佳，乃再考
    量其素行、智識程度與犯罪之動機、目的、手段、方法及尚
    無所得等一切情狀後，就其所犯2罪分別量處如主文第2項所
    示之刑，並就罰金刑部分諭知如易服勞役之折算標準，及就
    主刑部分定其應執行之刑。
四、有關沒收之部分：
  (一)扣案之海洛因5包，為被告攜至前述地點所欲販賣給證人何
    茲成之第一級毒品，扣除鑑定過程中滅失而無從沒收銷燬之
    部分外（海洛因驗餘合計淨重5.07公克、純質淨重2.79公克
    ），應依毒品危害防制條例第18條第1項前段規定，不問屬
    於犯人與否，均宣告沒收銷燬之；另包裝袋部分（空包裝總
    重1.05公克），因上開包裝袋已無法與殘留之海洛因析離，
    故應一併諭知沒收銷燬之。至於被告為警查獲後，雖又帶同
    警方至其當時位在臺中巿西屯區○○街137號8樓之3之租住
    處，扣得粉末1包（見第0000000000號警卷第14至17頁），
    然經法務部調查局鑑定之結果，該包粉末並未發現含有法定
    毒品之成分（見原審卷第78頁），自無可諭知沒收銷燬，亦
    予敘明。
  (二)扣案門號為0000000000號之行動電話1支（含SIM卡1枚），
    乃被告所有之物，業據被告供明在卷可憑（見第0000000000
    號警卷第1頁反面、本院卷第119頁），且係被告持以犯前揭
    販賣第一級毒品未遂罪所使用者，故應依毒品危害防制條例
    第19條第1項之規定宣告沒收。此外，警方於查獲被告時，
    另有扣得門號0000000000號之行動電話1支，因核與被告前
    揭犯行均無關聯，故不予沒收。
  (三)扣案之電子磅秤1台亦係被告所有，此被告於警詢時即已陳
    明（見第0000000000號警卷第1頁反面），雖其於本院審理
    時改稱為其友人「阿婷」所有云云（見本院卷第120頁），
    惟後者所言若係事實，殊無遲至本院行將審結時始為此項說
    明之理，故於本院更異之供述，應非可採。再者，被告與證
    人何茲成通聯約定欲交易海洛因時，就何茲成所欲購買之數
    量並無具體約定，何茲成僅表示至少要購買1萬元之金額等
    事實，業經查明有如前述。則被告所以亦攜帶其所有之電子
    磅秤1台到場，顯係預備於有必要時，供其本件販賣海洛因
    之用，堪以認定。爰依刑法第38條第1項第2款之規定，將扣
    案之電子磅秤1台，併予宣告沒收。
  (四)扣案具有殺傷力之改造手槍1支（槍枝管制編號0000000000
    號），因屬違禁物，應依刑法第38條第1項第1款之規定，宣
    告沒收；另具有殺傷力之子彈1顆，經刑事警察局於鑑驗時
    試射擊發後，已不具殺傷力，而非違禁物，故不予諭知沒收
    。
  (五)上述各項從刑之部分，依刑法第51條第9款之規定，應併執
    行之。
據上論斷，應依刑事訴訟法第369條第1項前段、第364條、第299
條第1項前段，毒品危害防制條例第4條第6項、第1項（修正前）
、第18條第1項前段、第19條第1項，槍砲彈藥刀械管制條例第8
條第4項、第12條第4項、第18條第1項前段，刑法第11條前段、
第2條第1項前段、第25條第2項、第55條、第42條第3項前段、第
59條、第38條第1項第1款、第2款、第51條第5款、第9款，判決
如主文。
本案經檢察官許睦坪到庭執行職務。
中    華    民    國    100   年    6     月    2     日
            刑事第九庭  審判長法  官  江  德  千
                              法  官  陳  宏  卿
                              法  官  莊  深  淵
以上正本證明與原本無異。
如不服本判決應於收受送達後十日內向本院提出上訴書狀，其未
敘述上訴之理由者，並得於提起上訴後十日內向本院補提理由書
（均須按他造當事人之人數附繕本）「切勿逕送上級法院」。
                              書記官  陳  振  海
中    華    民    國    100   年    6     月    2     日